【裁判字號】    97,交訴,163
【裁判日期】    971218
【裁判案由】    公共危險
【裁判全文】
臺灣板橋地方法院刑事判決             97年度交訴字第163號
公  訴  人  臺灣板橋地方法院檢察署檢察官
被      告  甲○○
上列被告因公共危險案件，經檢察官提起公訴（97年度偵字第
26119號），被告於本院準備程序進行中，就被訴犯罪事實為有
罪之陳述，本院告知簡式審判程序之旨，並聽取其與公訴人之意
見後，經合議庭裁定由受命法官獨任進行簡式審判程序審理後，
判決如下：
    主  文
甲○○駕駛動力交通工具肇事，致人受傷而逃逸，處有期徒刑陸
月，如易科罰金，以新臺幣壹仟元折算壹日。
    事  實
一、甲○○前於民國91年間因搶奪及強盜案件，經臺灣臺北地方
    法院（下稱臺北地院）以91年度訴字第926 號刑事判決處有
    期徒刑2 年、7 年，並定應執行有期徒刑8 年，經上訴後，
    由臺灣高等法院以91年度上訴字第3848號刑事判決將原判決
    撤銷，改判處有期徒刑2 年、7 年，並定應執行有期徒刑8
    年，經上訴後，由最高法院以92年度台上字第3291號刑事判
    決駁回上訴確定，嗣於97年7 月11日甫因縮短刑期假釋出監
    ，假釋期間付保護管束，並於99年6 月18日始假釋期滿（於
    本案不構成累犯）。
二、詎其仍不知悔改，明知其無機車駕駛執照，猶於97年8 月17
    日晚上11時許（起訴書誤載為「18日凌晨0 時許」）由其位
    於臺北縣新店市○○路117 巷18號2 樓住處出發，騎乘車號
    CRX-127 號重型機車（登記於其兄林廷濃名下），沿臺北縣
    中和市○○路由西往東方向（新店往板橋方向）行駛，嗣於
    翌日即同年月18日凌晨0 時36分許，行經臺北縣中和市○○
    路340 號時，原應注意車前狀況，隨時採取必要之安全措施
    ，及行駛至交岔路口欲右轉彎者，應距交岔路口30公尺前顯
    示方向燈或手勢，換入外側車道、右轉車道或慢車道，駛至
    路口後再行轉彎，而依當時天候晴、夜間有照明、路面鋪設
    柏油、乾燥、無缺陷，且道路無障礙物，視距良好，竟因疏
    未注意車前狀況及右轉需打方向燈等情事，由快車道貿然右
    轉至外側慢車道，不慎擦撞同向右側由乙○○所騎乘後載其
    妻丙○○○之車牌號碼FVV-352 號重型機車，致乙○○閃避
    不而遭撞擊，人車倒地，使乙○○因而受有左手擦傷之傷害
    、丙○○○受有左肩擦傷之傷害（過失傷害部分，均未據告
    訴），詎其明知其已駕車肇事致人受傷，卻基於駕車肇事後
    逃逸之犯意，未留下來察看，亦未為其他救護措施或留下其
    姓名年籍等聯絡資料，自行騎乘該機車離去，幸經路人撥打
    119 呼叫救護車將乙○○及丙○○○送醫，並記下該車號後
    報警處理，始經警循線查獲。
三、案經臺北縣政府警察局中和分局報請臺灣板橋地方法院檢察
    署檢察官偵查起訴。
    理  由
壹、程序方面：本件被告甲○○所犯係死刑、無期徒刑、最輕本
    刑3 年以上有期徒刑以外之罪，其於準備程序就前揭被訴事
    實為有罪之陳述，經法官告知簡式審判程序之旨，並聽取其
    與公訴人之意見後，本院認無不得或不宜改依簡式審判程序
    進行之處，爰依刑事訴訟法第273 條之1 第1 項、第284 條
    之1 之規定，由本院合議庭裁定本件由受命法官獨任進行簡
    式審判程序，合先敘明。
貳、實體方面：
一、上開事實，業據被告甲○○迭於警詢、偵訊及本院訊問時供
    認不諱，核與證人即被害人乙○○及丙○○○迭於警詢及偵
    訊時具結證述及證人林廷濃於警詢時證述之情節相符，並有
    臺北縣政府警察局中和分局A2、A3類道路交通事故調查報告
    表、道路交通事故現場圖、道路交通事故調查報告表(一)、(二)
    、臺北縣政府警察局中和分局疑似道路交通事故肇事逃逸追
    查表、臺北縣政府警察局97年8 月18日北縣警交字第C00000
    000 號舉發違反道路交通管理事件通知單、臺北縣政府警察
    局97年8 月18日北縣警交字第C00000000 號舉發違反道路交
    通管理事件通知單、車籍查詢- 基本資料詳細畫面、臺北縣
    政府警察局中和分局道路交通事故當事人登記聯單各1 份、
    現場及雙方車損照片共計12幀（詳見偵查卷第4 至8 、24至
    29、33、35、46頁）在卷可稽。是被告甲○○上開自白核與
    事實相符，足堪採信。故本案事證已臻明確，被告犯行堪以
    認定，應予依法論科。
二、核被告甲○○所為，係犯刑法第185 條之4 肇事逃逸罪。爰
    審酌被告甲○○甫經假釋出監，此有臺灣高等法院被告前案
    紀錄表1 份在卷可證，卻疏未注意相關交通安全規則，致肇
    致本案車禍，且於肇事後，未救護被害人乙○○及丙○○○
    ，即逕自逃逸離去，其犯罪之動機、目的、手段、所生之危
    害非輕，惟其業與乙○○及丙○○○達成和解，並以新臺幣
    6,600 元賠償被害人等所受之損害，此有和解書1 紙（詳見
    偵查卷第8 頁）在卷可稽，以及其犯後坦承犯行，態度尚可
    等一切情狀，量處如主文所示之刑，併予諭知易科罰金之折
    算標準，以示懲儆。
據上論斷，應依刑事訴訟法第299 條第1 項前段、第273 條之1
第1 項，刑法第185 條之4 、第41條第1 項前段，刑法施行法第
1 條之1 第1 項、第2 項後段，判決如主文。
本案經檢察官江祐丞到庭執行職務。
中    華    民    國    97    年    12    月    18    日
                  交通法庭    法  官  饒金鳳
以上正本證明與原本無異。
如不服本判決，應於判決送達後10日內，向本院提出上訴書狀，
且上訴書狀應敘述具體理由，而上訴書狀未敘述上訴理由者，應
於上訴期間（即自收受判決書之翌日起算10日）屆滿後20日內補
提理由書。
                              書記官  王春森
中    華    民    國    97    年    12    月    18    日
附錄本案論罪科刑法條全文：
中華民國刑法第185條之4：
駕駛動力交通工具肇事，致人死傷而逃逸者，處6 月以上5 年以
下有期徒刑。


司法院資訊處製作；財團法人民間司法改革基金會備份。
